【裁判字號】    88,易,2013
【裁判日期】    890331
【裁判案由】    竊盜
【裁判全文】
臺灣桃園地方法院刑事判決                        八十八年度易字第二一三號
    公  訴  人  臺灣桃園地方法院檢察署檢察官
    被      告  丙○○
右被告因竊盜案件，經檢察官提起公訴（八十八年度偵字第九四四四號），及移送併
辦（八十八年度偵字第一０六七一號）本院判決如左：
    主  文
丙○○連續踰越牆垣、毀越安全設備、於夜間侵入住宅竊盜，累犯，處有期徒刑壹年
。扣案之鑰匙貳支沒收。
    事  實
一、丙○○曾於民國八十七年間因犯竊盜罪，經本院判處有期徒刑六月確定，甫於八
    十八年一月二十九日執行完畢，詎仍不知悔改，復意圖為自己不法所有之概括犯
    意，先於八十八年五月十四日凌晨二時許之夜間，越過牆垣，及打破玻璃、越過
    窗戶之安全設備，侵入甲○○位於桃園縣中壢市○○路一七五號之住宅，竊取自
    行車一部，得手後供己使用。復於同年六月十三日八時許，在桃園縣中壢市○○
    路十一號前，以其所有之鑰匙竊取王薪剴所有、乙○○使用之車牌號碼ＩＲＶ─
    三九九號重機車乙部，得手後供己使用。嗣於八十八年六月十五日十二時三十分
    許，聶某騎乘該機車，行經桃園縣平鎮市○○路二三號前時，為警當場查獲，並
    扣得上開鑰匙二支。
二、案經被害人甲○○訴由桃園縣警察局中壢分局暨桃園縣警察局平鎮分局報請台灣
    桃園地方法院檢察署檢察官偵查起訴。
    理  由
一、訊據被告丙○○固坦承於八十八年五月十四日凌晨二時許，越過牆垣及窗戶進入
    甲○○位於桃園縣中壢市○○路一七五號之住宅，及騎乘該失竊之機車之事實，
    惟矢口否認有何竊盜犯行，辯稱：甲○○家之窗戶本來就壞了，伊是進去叫甲○
    ○之舅舅起床，並未打破玻璃及偷自行車，且被查獲之機車係綽號「小陳」之不
    詳姓名男子借伊的，約定一、二小時後還車云云。經查：被告於本院初訊中已對
    八十八年六月十三日八時許之竊取機車之犯行坦承不諱，並經被害人乙○○指訴
    ，及證人鄧進榮證述屬實。而八十八年五月十四日凌晨二時許之竊盜犯行，業據
    被害人甲○○指訴綦詳，參以被告供承確於八十八年五月十四日凌晨二時許，越
    過牆垣及窗戶進入甲○○位於桃園縣中壢市○○路一七五號之住宅，若稱於凌晨
    二時翻牆爬窗進入他人住宅，係為叫人起床，孰能相信？此外，復有贓物認領保
    管單、車輛失竊資料個別查詢報表各一紙、照片六幀附卷，及鑰匙二支扣案可稽
    ，被告所辯顯係飾卸之詞，諉無足採。事證明確，被告犯行，洵堪認定。
二、核被告所為，係犯刑法第三百二十一條第一項第一款、第二款之加重竊盜罪及第
    三百二十條第一項之竊盜罪。其先後多次竊盜犯行，時間緊接，罪名相同，顯係
    基於概括之犯意為之，為連續犯，應論以情節較重之刑法第三百二十一條第一項
    第一款、第二款之加重竊盜罪，並依刑法第五十六條之規定加重其刑。又被告丙
    ○○曾於八十六年間因犯竊盜罪，經本院判處有期徒刑六月確定，甫於八十八年
    一月二十九日執行完畢，此有台灣桃園地方法院檢察署刑案資料查註紀錄表一份
    在卷可稽，其於有期徒刑執行完畢後五年以內再犯本件有期徒刑以上之罪，為累
    犯，應依刑法第四十七條規定遞加重其刑。爰審酌被告犯罪之動機、目的、手段
    、及所竊財物價額與犯罪後態度等一切情狀，量處如主文所示之刑。至公訴人認
    被告具有犯罪之習慣，品性惡劣，僅藉刑之執行實不足以徹底根絕惡性，應依竊
    盜犯贓物犯保安處分條例第三條第一項第一款、第二款之規定，併予諭知應於刑
    之執行前令入勞動場所強制工作，惟查被告前有三次竊盜前科，最後一次於八十
    七年五月一日經本院判處有期徒刑六月確定，並於八十八年一月二十九日執行完
    畢，其再犯此次竊盜犯行，時間相隔已久，顯難認有犯罪之習慣，且本院認對其
    判處有期徒一年，已足對其儆懲，令其思過向善，而收刑罰之效，亦符合罪刑相
    當之原則，若再宣告強制工作三年，恐矯枉過正，不利於其服刑後適應社會之狀
    況，因此本院認本件尚無諭知被告強制工作之必要，併予敘明。
三、扣案之機車鑰匙二支，被告雖陳稱該鑰匙係綽號「小陳」所有，惟其於本院初訊
    中已供承係其所竊，故為被告所有供犯罪所用之物無訛，應依刑法第三十八條第
    一項第二款宣告沒收。
四、併辦意旨認被告丙○○另涉有連續竊盜罪嫌，雖此竊盜部分未據公訴人起訴，然
    本院認與起訴竊盜部分有連續之關係，屬裁判上之一罪，故本院自得併予審理，
    附此敘明。
據上論斷，應依刑事訴訟法第二百九十九條第一項前段，刑法第五十六條、第三百二
十一條第一項第二款、第一款、第四十七條、第三十八條第一項第二款，判決如主文
。本案經檢察官羅秀蓮到庭執行職務。
中      華      民 國    八十九    年      三      月    三十一    日
                             臺灣桃園地方法院刑事第二庭
                                  法  官  曾 正 耀
右正本證明與原本無異。
如不服本判決，應於判決送達後十日內向本院提出上訴狀( 應附繕本 )，上訴於
臺灣高等法院。
                                  書記官  蘇    萱
中        華        民        國   八十九   年   三   月    三十一    日
附錄：
刑法第三百二十一條
犯竊盜罪而有左列情形之一者，處六月以上五年以下有期徒刑：
一、於夜間侵入住宅或有人居住之建築物、船艦或隱匿其內而犯之者。
二、毀越門扇、牆垣或其他安全設備而犯之者。
三、攜帶兇器而犯之者。
四、結夥三人以上而犯之者。
五、乘火災、水災或其他災害之際而犯之者。
六、在車站或埠頭而犯之者。
前項之未遂犯罰之。


司法院資訊處製作；財團法人民間司法改革基金會備份。
